臺灣板橋地方法院刑事判決　　　　　　　95年度訴字第3496號
公　訴　人　臺灣板橋地方法院檢察署檢察官
被　　　告　甲○○
選任辯護人　魯寶文律師
上列被告因妨害自由等案件，經檢察官提起公訴（九十五年度偵
字第一一○三八號），本院判決如下：
    主  文
甲○○連續以加害生命、身體、自由、名譽之事恐嚇他人，致生
危害於安全，處有期徒刑肆月，如易科罰金，以銀圓參佰元折算
壹日。又以非法方法，剝奪人之行動自由，處有期徒刑陸月，如
易科罰金，以銀圓參佰元折算壹日。應執行有期徒刑玖月，如易
科罰金，以銀圓參佰元折算壹日。
甲○○被訴妨害名譽部分無罪。
    事  實
一、甲○○前因傷害案件，經臺灣高等法院以八十七年度上易字
    第七二○二號判處有期徒刑四月確定，於民國八十八年八月
    二十日以易科罰金執行完畢（不構成累犯）。其與丙○○原
    為男女朋友關係，因故分手後，甲○○心有未甘，竟基於恐
    嚇之概括犯意，於九十五年三月十八日起至九十五年四月四
    日止之期間內，連續四次以其所使用之行動電話（門號為0
    000000000號），發送內容屬加害人生命、身體、
    自由、名譽等之文字簡訊四則至丙○○持用之行動電話（門
    號為0000000000號），以此方式恫嚇丙○○，使
    其見狀心生畏怖，致生危害於其安全，其發送簡訊之時間與
    內容，詳如附表一所示。
二、又甲○○於九十五年三月二十日至丙○○工作地點追躡其行
    蹤後，得知丙○○與其當時男友己○○同居在臺北縣板橋市
    ○○街十九號二樓，憤恨之際亟思與丙○○復合而欲使之離
    開該處，乃於九十五年四月八日清晨六時許至上址，基於妨
    害自由之犯意，先徒手毆打丙○○之眼、頭、肩膀、腳、腹
    部等處，並持置於現場之行動電話充電器毆打丙○○手臂及
    後腦，致丙○○受有流鼻血、臉部瘀腫、右肋疼痛、後腦血
    腫、右手掌瘀青等傷害，嗣即於同日八時三十分許手拉丙○○隨其離開，並向丙○○恫稱如不從便對其不利等語，丙○○因甫受甲○○毆打成傷，復受其以上開言語脅迫，心生畏
    懼，不得已而依甲○○之指示隨之離開上址，致其行動自由
    受剝奪，且因仍懾於甲○○前述毆打與恐嚇行為而餘悸猶存
    ，於隨其離開上址後亦不敢逕自逃離。二人離開上址後，甲○○即帶同丙○○以步行方式至位於臺北縣板橋市○○○路
    四六號之玉宮旅社三○二室投宿，甲○○仍承上開妨害自由
    之接續犯意，向丙○○恫稱自己攜有槍枝，如擅自離開便會
    請其吃子彈，並要將其關到死等語，以此加害人生命、身體
    之言語施加脅迫，使丙○○仍不敢自行離去致行動自由繼續
    受剝奪。丙○○聽聞甲○○上開恫詞後，乃決定打電話報警
    ，遂在房間廁所內以所攜帶之行動電話報警求援，警據報隨
    即於同日九時二十分許，至前揭旅社房間內當場查獲，始悉
    上情。
三、案經丙○○訴由臺北縣政府警察局板橋分局移送臺灣板橋地
    方法院檢察署檢察官偵查起訴。
    理  由
一、犯罪事實之認定：
  (一)訊之被告甲○○矢口否認有上開犯罪行為，辯稱未曾傳送如
    附表一所示之簡訊文字予告訴人丙○○，亦未持用過門號為
    0000000000號之行動電話，而九十五年四月八日
    伊係為與告訴人說清楚究竟是要分手還是要繼續交往，乃至
    告訴人上開住處，由告訴人之男友帶伊入屋後，伊便請告訴
    人到外面談，其間僅有些微拉扯而並未出手毆打告訴人，嗣
    二人一同步行二十餘分鐘至玉宮旅社投宿，途中尚曾在早餐
    店用餐，而告訴人在廁所內打電話求救時伊即坐在房間沙發
    上，未加阻止，不到五分鐘警即到場處理云云。
  (二)經查：
    1.以行動電話傳送簡訊恐嚇告訴人之部分：
      (1)告訴人於九十五年三月十八日起至九十五年四月四日止
        之期間內，所持用之行動電話（門號為0000000
        000號）先後四次收到由門號為000000000
        0號行動電話所發送如附表一所示之簡訊文字（另尚有
        如附表二所示之簡訊文字，惟該部分尚不構成犯罪，詳
        后述）之事實，業據告訴人指陳甚明，並有卷附警自其
        行動電話顯示簡訊內容所拍攝之存證相片在卷可稽。
      (2)被告雖矢口否認上開簡訊文字係其所發送，並以前揭情
        詞置辯，惟：告訴人因前曾受被告毆打，乃於收受上開
        簡訊文字不予刪除而保留在行動電話內，俾日後作為證
        據之用，此經告訴人於本院審理中供承甚明（參本院審
        判筆錄第十五頁）。而卷存上開簡訊文字相片，係由警
        於據報至玉宮旅館處理後，將被告及告訴人二人帶回派
        出所時，由告訴人當場取出行動電話顯示其內容，並由
        警拍照存證，此經證人即當日到處理之警員丁○○、庚○○到庭結證在卷（參本院審判筆錄第八頁、第十一頁
        ），足見該等簡訊確係在本件警查獲之前即已發送而存
        在於告訴人之行動電話內。而被告係在未先告知告訴人
        之情形下突於案發當日至告訴人住處，是告訴人當無事
        先預為捏造上述簡訊內容，而於本件案發後再向據報到
        場之警察提示指訴之可能，足認告訴人上開所述應屬實
        情。
      (3)按發送簡訊至他人行動電話時，會在簡訊之末顯示發送
        該則簡訊行動電話號碼，如該號碼事先並已為收受簡訊
        之人記錄在其行動電話之通訊錄內，則該簡訊之末除顯
        示發送該則簡訊行動電話號碼外，並會顯示該電話號碼
        原先記錄在該收受簡訊行動電話內之通訊錄所使用之名
        稱，此為社會周知之事實。本件上開各則簡訊內容之末
        ，均顯示發訊人之資料為「甲○○、886(按此為我國電
        信國碼）000000000」，此有卷存存證相片可稽，是以
        上開簡訊傳確係由門號為0000000000號之行
        動電話所發送，且告訴人之行動電話在接收該等簡訊之
        前，亦確已以「甲○○」之名稱記錄該電號碼於通訊錄
        內，此並與告訴人在本院證稱其與被告交往時，被告使
        用之行動電話號碼即為0000000000號，其並
        將該號碼以「甲○○」之名稱記錄在自已之行動電話通
        訊錄內之證述相為吻合。又0000000000號行
        動電話門號，其用戶係登記為周瑛謀（於八十七年間即
        已改名為周騰憲），自九十一年五月八日啟用迄今，屬
        易付卡，此有遠傳電信股份有限公司九十五年九月十一
        日遠傳業服字第○九五一○八○五一七七號函存卷可據
        ；惟周騰憲本人未申辦該門號，其證件亦未曾遺失，此
        經證人周騰憲於偵查中結證明確，足見該門號實係遭他
        人冒用周騰憲改名前之不詳證件購買易付卡而為持用。
        而依0000000000號行動電話發送上開簡訊期
        間之雙向通聯紀錄，當時該門號所使用話機之序號為0
        0000000000000號，經再查詢該序號行動
        電話機於九十五年二月十二日至同年八月九日間曾使用
        之門號，發現該話機於九十五年四月十七日及十八日兩
        日，係使用0000000000號之門號，該當時登
        記之用戶為仇雅，而仇雅則為被告之胞妹，此有卷附遠
        傳電信股份有限公司與臺灣大哥大股份有限公司之雙向
        通聯紀錄與被告及仇雅之全戶戶籍資料查詢結果報表可
        據。本件發送上開簡訊之行動電話機雖未查獲，然於發
        送後兩周之時間即由被告之胞妹插卡持用，以社會上供
        使用之行動電話機數量之鉅，實難認此僅係偶然之巧合
        因素。復參酌告訴人指訴該門號確係由被告使用等語，
        及告訴人確於案發前即已將該門號以被告之名記錄在自
        己行動電話內之情形交互以參，實已堪認以門號000
        0000000號插用於序號00000000000
        000號話機，而發送如附表一所示之簡訊予告訴人之
        人即為被告，被告所為辯解諒屬圖卸之詞，委無可採。
      (4)再者被告所發送如附表所示簡訊文字，由其中「妳跑不
        出如來佛的手掌心我要幹妳洞穴就是要幹」、「‧‧‧
        您跑不出如來佛的手掌心我吃你十八燉」、「妳要玩我
        就跟妳玩大兩天後請到網站看妳要的東西黑黑的海很漂
        亮黑黑的洞庭各地區都可以看到‧‧‧金城路大仁路國
        光路都可以看到‧‧‧」、「‧‧‧不要逼我」等內容
        ，其詞語文意，可認係屬以加害生命、身體、行動自由
        及女性名譽之事所為之惡害通知，並己使告訴人主觀上
        心生畏懼，此經告訴人陳明在卷，客觀上亦足使一般之
        人處在相同之情形下產生畏佈之心，堪認其所為足生危
        害於告訴人之安全
      (5)綜上所述，被告如事實欄所載以行動電話傳送簡訊恐嚇
        告訴人之行為，堪為認定，應予依法論科。
    2.九十五年四月八日之妨害自由部分：
      (1)被告甲○○於九十五年三月二十日至告訴人丙○○工作
        地點追躡其行蹤後，得知告訴人與其當時男友己○○同
        居在臺北縣板橋市○○街十九號二樓，乃於九十五年四
        月八日清晨六時許至上址，在該屋內曾與告訴人發生爭
        執，嗣並要求告訴人隨其離開，告訴人亦依其指示隨之
        離開上址，二人並以步行方式至位於臺北縣板橋市○○○路四六號之玉宮旅社三○二室投宿，告訴人旋在房間
        廁所內以所攜帶之行動電話報警求援，警據報隨即於同
        日九時二十分許，至前揭旅社房間內並將其二人帶回派
        出所處理等情，業據被告及告訴人均供述一致在卷，核
        與證人己○○、丁○○及庚○○所為之證述相符。
      (2)而被告於九十五年四月八日清晨六時許至告訴人上址住
        處後，即徒手毆打告訴人之眼、頭、肩膀、腳、腹部等
        處，並持置於現場之行動電話充電器毆打告訴人手臂及
        後腦，致告訴人受有流鼻血、臉部瘀腫、右肋疼痛、後
        腦血腫、右手掌瘀青等傷害，此經告訴人指陳歷歷，核
        與在場親睹被告攻擊過程之己○○於偵查及本院審理中
        所為之證述一致，並有卷附臺北縣立醫院驗傷診斷書乙
        份可為佐據。而證人即據報到場處理之警員庚○○，並
        在本院明確證稱其到場後見告訴人臉上有黑色之瘀腫及
        擦傷，告訴人並向其展示手上之傷，待筆錄完成後告訴
        人即表示要去臺北縣立醫院驗傷等語（參本院審判筆錄
        第十一頁、第十二頁），而證述所見當時告訴人受傷情
        形，亦復與上開臺北縣立醫院驗傷診斷書所載內容及告
        訴人與證人己○○所述被告內毆打告訴人之方與部位吻
        合，足見告訴人在警到場之前即受有該等傷害。再參酌
        告訴人離開住處後，即隨被告至玉宮旅社，其間並無單
        獨至他處之情形，實足以證明告訴人與證人己○○前開
        所述被告在其等住處內毆打告訴人等情與事實相符。是
        以被告辯稱並未毆打告訴人而僅有些微拉扯云云，容非
        屬實而不足採信，其如事實欄所載之出手毆打告訴人犯
        行亦足認定。
      (3)再者，被告於告訴人住處毆打告訴人後，旋於同日八時
        三十分許命告訴人隨其離開，並恫稱如不從便對其不利
        等語，告訴人因甫受被告毆打成傷，復受其以上開言語
        脅迫，心生畏懼，不得已而依被告之指示隨之離開上址
        致其行動自由受剝奪等情，業據告訴人指證明確，核與
        證人己○○證述被告拉走告訴人並罵的很大聲，當時其
        因為害怕而不敢阻止等情相為合致（參本院審判筆錄第
        二十七頁），堪為告訴人上開指訴之佐證。又其二人至
        位於臺北縣板橋市○○○路四六號之玉宮旅社三○二室
        投宿後，被告向告訴人恫稱自己攜有槍枝，如擅自離開
        便會請其吃子彈，並要將其關到死等語，使丙○○仍不
        敢自行離去，而決定打電話報警等情，同經告訴人指陳
        甚明。被告雖否認其事，惟衡情告訴人苟未受脅迫，大
        可自由任意離開，又何需躲在廁所內以電話報警之方式
        圖為脫困？是參酌其於當時報警求援及係受被告脅迫不
        得以隨之離開住處至該旅社等事實，堪認告訴人所稱在
        旅社內係受被告出言脅迫而不敢擅離致行動自由受剝奪
        之供述與事實相符。被告雖猶辯稱若告訴人係受其脅迫
        ，則在其二人離開告訴人住處步行前往旅社投宿之期間
        ，有諸多機會可為逃離，且其二人甚尚曾於途中至早餐
        店用餐，然告訴人未為此舉，遲至旅館投宿後始突以電
        話報警，顯見其行動自由並無受妨害之情形云云。惟對
        心理畏懼之耐受與解決能力，因人而異，且與畏懼程度
        之強弱亦有關連，在遭他人以強暴脅迫而妨害行動自由
        之情形下，或有見任何可能之機會即為脫逃嚐試者，然
        亦不乏因畏懼程度較高或性格上較易遲疑多慮，雖遇有
        一般人認可趁機脫離之機會而仍不敢為之者，自不能一
        概而論。本件被害人隨被告前往旅社之途中，因畏懼而
        不敢逃跑，並試圖勸慰被告不要生氣等情，已據告訴人
        於本院審理中結證在卷（參本院審判筆錄第二十頁、第
        二十二頁）。而被告於本件案發前即多次發送具恐嚇性
        質詞語之簡訊告訴人，已如前述，告訴人因此心生恐懼
        ，在被告傳簡訊期間內，告訴人覺得生命、身體等俱受
        威脅，晚上都要喝一、二杯高梁酒，冀圖經由酒精作用
        儘快入睡，此據告訴人證述明確（參本院審判筆錄第二
        十頁），足見告訴人於本案發生前即因被告不斷之騷擾
        行為而產生極大之心理壓力，而本件又係因被告毆打並
        出言相脅心生恐懼，始於住處被迫隨被告離開，已如前
        述，此侵害程度顯較被告先前多次傳送簡訊之騷擾行為
        尤烈，足見被告對告訴人之侵害有加劇之情形，是告訴
        人因此而生之強烈之畏懼心理，應可認定，則縱遇有一
        般人認可逃離之機會，告訴人在沒有十足把握情形下欠
        缺勇氣逃離，實亦與情理無違。是以告訴人在離開住處
        隨被告步行前往旅社之途中，仍因被告先前之行為而處
        於畏懼狀態，不敢逕自脫逃，而仍處於喪失行動自由之
        狀況，足為證明，堪認被害人於此期間內行動自由均因
        被告之強暴脅迫行為而受剝奪。故被害人雖未趁步行及
        投宿等機會逃離，仍無解於被告剝奪其行動自由之事實
        認定。而被告辯稱當時係告訴人自願隨其離開云云，不
        惟與上開事證不符，且衡諸常情，告訴人既已與當時男
        友己○○同居，焉有在被告突然不告前來之情形下，在
        其同居男友面前自願隨被告離開住處之可能？此實與事
        理有違，更遑論當時告訴人甫受被告出手毆打成傷，尤
        無可能心甘情願隨其離去，是被告所為上開置辯，均無
        可採信。
      (4)又被告係基於欲使告訴人返家而停止與己○○同居之目
        的，乃於前揭時間至上址找告訴人，此經被告於警詢中
        自陳甚明（參偵查卷第十頁），足見其當日所為之毆打
        與出言恫嚇等行為，其目的無非在剝奪告訴人之行動自
        由，而為其妨害自由行為之方法，因此所生之傷害與危
        害安全結果亦僅屬其剝奪告訴人之行動自由所採取強暴
        、脅迫方法之當然結果，並非基於另起單獨之傷害與恐
        嚇犯意而為之。且被告強使告訴人隨其離開住處及不得
        離開旅社所採取之毆打與出言相恫嚇之行為，均屬法所
        不許之強暴脅迫方式，足認被告係以非法方式剝奪告訴
        人行動自由。
      (5)綜上所述，被告如事實欄所載以強暴、脅迫方式剝奪告
        訴人行動自由之行為，堪為認定，應予依法論科。
二、論罪科刑之法律適用：
  (一)按被告行為後，刑法及其施行法於九十四年一月七日修正，
    並自九十五年七月一日施行，另罰金罰鍰提高標準條例第二
    條之規定配合刑法修正同時刪除。依修正後刑法第二條第一
    項之規定：「行為後法律有變更者，適用行為時之法律。但
    行為後之法律有利於行為人者，適用最有利於行為人之法律
    。」。上開刑法、刑法施行法等相關法律之修正雖非個別刑
    罰處罰規定或構成要件之變更，然已影響行為人刑罰之法律
    效果，應屬刑法第二條第一項所定之法律變更（最高法院八
    十三年度台非字第一九九號判決意旨參照）。是本件自應就
    被告適用修正前後相關規定法律效果綜合比較後，依上開規
    定適用法律，並應依比較後之結果一體適用，不得就新舊法
    個別項目割裂適用（最高法院九十五年第八次刑事庭會議決
    議意旨參照）。茲比較說明如下：
    1.核被告甲○○所為，依其行為時法即刑法及其施行法於九
      十五年七月一日修正施行前之規定，係犯：1.刑法第三百
      零五條以加害生命、身體、自由、名譽之事恐嚇他人致生
      危害於安全罪（發送電話簡訊恐嚇告訴人之部分）；2.刑
      法第三百零二條第一項之以非法方法剝奪人之行動自由罪
      （以傷害、恐嚇等方式迫使告訴人離開住處前往旅社並禁
      止其離去之部分）。按刑法第三百零二條第一項之妨害自
      由罪，原以強暴、脅迫為構成要件，其因而致普通傷害，
      乃強暴、脅迫當然之結果，除另有傷害故意外，仍祇成立
      該條項之罪，無同法第二百七十七條第一項之適用，最高
      法院三十年上字第三七○一號判可資參照；是被告出手毆
      打告訴人成傷之部分，固該當於刑法傷害罪之構成要件，
      然其並非基於另起單獨之傷害故意所為，已如前述，循據
      前開判意旨，仍只應論處以非法方法剝奪人之行動自由罪
      為已足，而不再另論刑法所定之傷害罪名，公訴人認被告
      就毆打告訴人成傷部分應論以刑法第二百七十七條第一項
      之傷害罪名，容有未洽。次按刑法第三百零二條之妨害自
      由罪，原包括私禁及以其他非法方法剝奪人之行動自由而
      言，所謂非法方法，當包括強暴脅迫等情事在內，是行為
      人以強暴脅迫之非法方法剝奪人之行動自由者，其強暴脅
      迫行為自屬包含於妨害被害人行動自由之同一意念之中，
      縱其所為之非法方法合於刑法第三百零五條恐嚇危害安全
      之情形，仍應視為剝奪行動自由之部分行為，最高法院著
      有七十四年台上字第三四○四號判例可資參照；是被告以
      出言恫嚇之方式妨害告訴人之行動自由，固亦合於刑法第
      三百零五條所定恐嚇危害安全罪之構成要件，然其並非基
      於另起單獨之恐嚇故意所為，已如前述，依前開判意旨，
      仍只應論處以非法方法剝奪人之行動自由罪為已足，而不
      再另論刑法所定之恐嚇危害安全罪名，公訴人認被告於九
      十五年四月八日出言恫嚇告訴人部分係基於恐嚇犯意所為
      而應論以刑法第三百零五條之恐嚇危害安全罪名，亦有所
      誤。被告先後四次傳送簡訊之恐嚇犯行，時間緊接，方法
      相同，觸犯構成要件相同之罪，顯係基於概括犯意而為之
      ，乃連續犯，應依修正前刑法第五十六條之規定論以一罪
      ，並加重其刑。又被告數次出言相脅而剝奪告訴人行動自
      由之犯行，時間密接，方法相同，侵害同一法益，顯係基
      於單一犯意而接續為之，乃接續犯，應論以一罪為已足。
      公訴人雖未敘及被告以脅迫方式禁止告訴人離開玉宮旅社
      之部分（按刑法第三百零二條第一項之所謂私行拘禁，乃
      指非法拘捕禁押而言，必行為人有實施拘禁之行為始稱相
      當，如僅係以以脅迫之方法使被害人留下而不讓其離去，
      乃屬以其他非法方法剝奪人之行動自由範疇，最高法院七
      十一年度台上字第五二○號判決意旨可資參照；本件起訴
      書犯罪事實欄記載被告強使告訴人至玉宮旅社後，將告訴
      人反鎖於房間內而限制其行動自由，則起訴意旨就此部分
      實係指被告有私行拘禁之犯嫌，而非本院認定之以恐嚇之
      非法方法剝奪人之行動自由，此二者雖均生妨害自由之結
      果，然其方式一為禁押，一為禁押以外之行為，二者在基
      本社會事實上顯非相同，尚難逕認公訴人已就被告以脅迫
      方式禁止告訴人離開玉宮旅社之部分提起公訴；另就公訴
      人起訴之上開私行拘禁部分應不另為無罪之諭知，詳后敘
      ），惟此部分與前開經起訴論科之以強暴脅迫強使告訴人
      離家至玉宮旅社之妨害自由部分，有繼續犯之實質上一罪
      關係，仍為本件起訴效力所及，本院依法應併為審判。而
      其所犯恐嚇危害安全罪及剝奪人之行動自由罪二罪間，犯
      意各別，行為互殊，應予分諭併罰。
    2.而依刑法及其施行法於九十五年七月一日修正施行，及罰
      金罰鍰提高標準條例第二條之規定配合刑法修正同時刪除
      之相關規定，被告所涉上開論罪條文之構成要件與法定刑
      本身固無修改；而其中法定刑為罰金刑部分，其最高額原
      依罰金罰鍰提高標準條例第一條前段之規定提高，修正後
      罰金罰鍰提高標準條例第一條前段停止適用，並增訂刑法
      施行法第一條之一，將上開罰金刑之貨幣單位改為新臺幣
      ，並提高為三十倍，以此計算其金額與修正前之金額相同
      ，是罰金刑之最高額部分亦無實質變動；然罰金刑之最低
      額因刑法第三十三條第五款之修正，由原先經罰金罰鍰提
      高標準條例提高後之銀圓十元（合新臺幣三十元），再提
      高為新臺幣一千元，自以修正前之規定較輕。又修正後刑
      法已刪除原第五十六條關於連續犯論以一罪之規定，是被
      告四次以簡訊恐嚇之行為依修正後定即應論以四罪，就各
      罪均諭知主刑後，再依修正後第五十一條第五款定其應執
      行之刑，顯較修法前僅依連續犯論以一罪之情形為重，對
      被告而言修法後之規定並無較為有利之處。另修正後刑法
      已刪除原第五十五條關於牽連犯從一重處斷之規定，是被
      告所犯上開傷害罪與以非法方法剝奪人之行動自由罪之行
      為依修正後定即應論以兩罪，就各罪均諭知主刑後，再依
      修正後第五十一條第五款定其應執行之刑，顯較修法前僅
      依牽連犯論以一罪之情形為重，對被告而言修法後之規定
      並無較為有利之處。再者被告因分論併罰而應依刑法第五
      十一條第五款之規定定其應執行之刑，依修正後之規定，
      合併之刑期不得逾三十年，較之修法前不得逾二十年為重
      ，對被告而言修法後之規定並無較為有利之處。而被告如
      處以得易科罰金之刑度，其易科罰金之標準依修正前第四
      十一條第一項前段及修正前罰金罰鍰提高標準條例第二條
      之規定，係以銀圓一百元、二百元及三百元（即新臺幣三
      百元、六百元及九百元）折算乙日，修法後罰金罰鍰提高
      標準條例第二條刪除，並修正刑法第四十一條第一項前段
      之折算標準為新臺幣一千元、二千元及三千元；另就均諭
      知易科罰金之數罪併罰部分，如各罪合併其應執行之刑逾
      六月者，修法前仍得就所定之應執行刑諭知易科罰金，修
      法後則因增定刑法第四十一條第二項之限制，而不得再為
      易科罰金之諭知，則修法後得以罰金易科之折算標準既為
      提高，且又增加原無之限制，修法前之規定自無有利於行
      為人之情形。是就上開本件所涉各法律適用項目綜合比較
      結果，修法後之規定並無有利於行為人之情形，應依刑法
      第二條第一項前段之規定，適用被告行為時即刑法及其施
      行法於九十五年七月一日修正施行前之規定，其適用內容
      如前二(一)1.所述。
  (二)爰審酌被告有事實欄所載之前科紀錄，此有臺灣高等法院被
    告前案紀錄表存卷可據，素行不佳，學歷為高級中學畢業（
    參被告警詢筆錄教育程度欄），智識程度並無不足之情形，
    其因與被害人間之感情糾葛，不思正當解決之途而為本件犯
    行，動機實有可訾，一再使用恐嚇、傷害及脅迫等手段侵害
    被害人，造成被害人身心受創至鉅，所造成之危害非輕，惡
    性匪淺，應予相當之非難，並其犯罪後之態度等一切情狀，
    分別量處如主文所示之刑及定其應執行之刑，並諭知易科罰
    金之折算標準，以資儆懲。
三、不另為無罪諭知之部分：
  (一)公訴意旨尚以：
    1.被告甲○○除對告訴人丙○○傳送如附表一所示之行動電
      話簡訊內容外，另並曾同以所使用之行動電話（門號為0
      000000000號），先後兩次發送如附表二所示內
      容屬加害人生命、身體、名譽等之文字簡訊二則至丙○○
      持用之行動電話（門號為0000000000號），恫
      嚇告訴人，使其心生恐懼等情，因認就此部分亦涉犯刑法
      第三百零五條之恐嚇危害安全罪嫌。
    2.又被告於九十五年四月六日十三時許，在臺北縣板橋市○○路十五號附近，徒手毆打告訴人頭部、身體（未成傷，
      詳後述），並對告訴人恫稱：「如果不和我在一起，要給
      妳好看，要請妳吃子彈」等語，以加害人生命、身體、名
      譽之事，恐嚇告訴人，致其心生恐懼，因認就此部分亦涉
      犯刑法第三百零五條之恐嚇危害安全罪嫌。
    3.另被告於九十五年四月八日強使告訴人至玉宮旅社後，並
      將告訴人反鎖在房間內，而限制告訴人之行動自由，因認
      就此反鎖房門之行為亦涉犯刑法第三百零二條之妨害自由
      罪嫌。
  (二)按犯罪事實應依證據認定之，無證據不得認定犯罪事實，刑
    事訴訟法第一百五十四條第二項定有明文。又認定犯罪事實
    所憑之證據，雖不以直接證據為限，間接證據亦包括在內，
    然而無論直接或間接證據，其為訴訟上之證明，須於通常一
    般之人均不致有所懷疑，而得確信其為真實之程度者，始得
    據為有罪之認定，倘其證明尚未達到此一程度，而有合理之
    懷疑存在時，事實審法院在心證上無從為有罪之確信，自應
    為無罪之判決，最高法院七十六年度台上字第四九八六號判
    例意旨闡示甚明。另告訴人之告訴，係以使被告受刑事訴追
    為目的，是其陳述是否與事實相符，仍應調查其他證據以資
    審認，此亦有最高法院五十二年度台上字第一三○○號判例
    可資參照。
  (三)公訴人認被告另涉有上開犯嫌，無非係以告訴人丙○○之指
    訴、卷附攝有如附表二簡訊內容之存證相片、門號為000
    0000000號行動電話之通聯紀錄、序號為00000
    000000000號行動電話機之雙向通聯資料、仇雅之
    全戶戶籍資料及人戊○○、乙○○於偵查中之證述等，為其
    論據。訊之被告則堅詞否認有前揭犯行，並以未曾傳送如附
    表一所示之簡訊文字予告訴人，亦未持用過門號為0000
    000000號之行動電話，卷附告訴人提出之公告也非其
    所為，而九十五年四月六日僅與告訴人有些微拉扯，並無出
    言恐嚇之情事，另於九十五年四月八日至玉宮旅社後，亦未
    將告訴人反鎖在房間內等語，資為置辯。
  (四)經查：
    1.如附表二所示之行動電話簡訊，確係由係被告以門號00
      00000000號插用於序號00000000000
      000號話機，而發送予告訴人，其認定理由同前一、(二)
      1.所載，於茲不贅。惟其文字內容僅係以穢語對告訴人所
      為之貶抑性之侮辱，並非以加害生命、身體、自由、財產
      或名譽之事所為之惡害通知，自與刑法第三百零五條所定
      恐嚇危害安全罪之構成要件不符而不能論以該罪。且上開
      簡訊既係被告發送至告訴人所持之行動電話機內，並非公
      然為之，自亦不構成刑法所定之公然侮辱罪名。此外，復
      無其他事證可認被告此部分行為有何其他犯行，此部分犯
      罪嫌疑尚屬未能證明，因公訴人認此部分與如附表一所示
      經論科之恐嚇危害安全部分有連續犯之裁判上一罪關係，
      不另為無罪之諭知。
    2.又告訴人固堅指被告於九十五年四月六日十三時許，在臺
      北縣板橋市○○路十五號附近，徒手毆打告訴人頭部、身
      體（未成傷，詳後述），並對告訴人恫稱：「如果不和我
      在一起，要給妳好看，要請妳吃子彈」，致其心生恐懼等
      情，惟經被告堅詞否認，而告訴人既與被告係處於對立之
      立場，其指訴自應有相當之輔助證據佐憑，以查明是否與
      事實相符而免冤抑。查證人戊○○、乙○○固於偵查及本
      院審理中，均證陳當日親睹被告與告訴人在上揭時地發生
      爭執之過程，惟均稱僅見二人拉扯及爭執，也聽到二人吵
      架、被告出言相罵及告訴人喊救命等情形，惟對被告當時
      所罵之內容則未聽聞等語（參偵查卷第四六頁、第四七頁
      及第五八頁，與本院審判筆錄第三十頁至第三四頁）。是
      上開證人所為證述雖可證明被告與告訴人二人於前揭時地
      確發生爭執並有吵架及拉扯情事，然就被告當時罵告訴人
      之確實內容為何？是否確有口出「如果不和我在一起，要
      給妳好看，要請妳吃子彈」恫詞？等重要情節，其二人之
      證述實尚不足為佐憑。此外，復無其他事證可認被告確有
      此等犯行，則此部分僅有告訴人一人之指訴而無其他輔助
      證據可為佐據，揆諸前開之說明，此部分犯罪嫌疑尚屬未
      能證明，因公訴人認此部分與如附表一所示經論科之恐嚇
      危害安全部分有連續犯之裁判上一罪關係，爰不另為無罪
      之諭知。
    3.再者告訴人雖於偵查中其遭被告強拉其至玉宮旅社後，被
      告又將其反鎖在房間內，其乃在房內以行動電話報警云云
      （參偵查卷第四一頁）。然此不惟經被告堅詞否認，且告
      訴人於本院審理中，亦陳稱：「（問：在玉宮旅社時，被
      告是如何讓你行動不自由？）當時被告說他包包有帶槍，
      如果我跑掉，他要開槍打死我，我就不敢跑，我在裡面待
      了十幾分鐘，那段時間我都不敢走，被告出去，我有聽到
      被告鎖門的聲音，但是我不知道被告在搞什麼，我也不敢
      去開門。」、「（問：被告離開時，你是否有試圖去開門
      ？）沒有。我只聽到被告在門外面的聲音。」、「（問：
      九十五年四月八日，你聽到被告鎖門的聲音時，你人在哪
      裡？）我當時坐在房間裡面，我沒有被反鎖在廁所裡。」
      等語（參本院審判筆錄第十九頁、第二二頁、第二四頁）
      。是由告訴人於本院審理所為上開證述，顯見其於偵查中
      所指稱當時被告將其反鎖在房間內乙節，並未經其試圖開
      門或以其他方式經歷驗證，實屬臆測推斷之詞，自難能遽
      為憑信。況告訴人亦明確陳稱其未自行離開玉宮旅社係由
      於被告出言恫嚇所致等語，尤難認被告確有將之反鎖於房
      間內而為拘禁之行為。此外，復無其他事證可認被告確有
      此等犯行，則此部分僅有告訴人一人出於臆測之指訴而無
      其他輔助證據可為佐據，揆諸前開之說明，此部分犯罪嫌
      疑尚屬未能證明，因公訴人認此部分與經起訴論科被告以
      非法方法強使告訴人離家前往旅社之妨害自由部分有連續
      犯之裁判上一罪關係，爰不另為無罪之諭知，併此敘明。
四、無罪部分：
  (一)公訴意旨略以：被告又於九十五年四月一日，意圖散布於眾
    ，在告訴人位於臺北縣土城市○○路○段一四三號一樓之住
    處大門上，張貼內容為：「你們看看是不是很賤的女人偷漢
    子小愛單身家庭金城路3 段143 號5F」、「各位鄰居請你們
    看看有個不要臉的女人被著自己的男人、去偷別人」等語之
    公告，供不特定人觀覽，而傳述足以毀損告訴人名譽之事，
    因認就此部分涉犯刑法第三百十條第二項之妨害名譽罪嫌。
  (二)公訴人認被告另涉有上開犯嫌，無非係以告訴人丙○○之指
    訴、卷附上開公告與其翻拍相片各二份、告訴人所提出陳稱
    係被告手書之紙條乙紙與被告偵查中當庭書寫之文字乙份等
    ，為其論據。訊之被告則堅詞否認有前揭犯行，辯稱從未張
    貼過該等公告，其上字跡亦與自己之筆跡有異等語，資為置
    辯。
  (三)經查：上開犯行部分，雖經告訴人於警詢、偵查與本院審理
    中均指陳歷歷，並有其提出之公告二紙可為佐據，再參酌該
    二份公告亦係本件警據報前往玉宮旅社處理後，將告訴人帶
    回派出所製作筆錄時，告訴人即為提出之事證，足認告訴人
    並無捏造之虞，而堪信其所稱於上揭時地遭他人在門上貼該
    二紙公告之供述屬實。惟該二紙公告究為何人所張貼？告訴
    人並未親睹，僅係以其上字跡與被告相同，且當時其亦僅有
    被告與其有感情上之糾紛，而認必為被告所為，並提出所稱
    被告平日書寫之字條乙份為證。然經比對告訴人所提出之紙
    條與卷附公告二紙之文字筆跡，其筆勢、筆順及形體等均並
    無明顯可認為係屬相同之情形，且前者係以一般筆書寫小字
    之文字，後者則係以麥克筆書寫大字之文字，兩者字體大小
    差異極鉅，於書寫上自亦難為比對。雖檢察官尚命告訴人當
    庭書寫文字存卷，然其當庭所寫之文字亦為小字體之文字，
    與上開公告係大字體之情形有別，已難能為確實之比對，況
    細觀之二者亦無明顯相仿之狀況，自無從憑以認定該公告上
    之文字與被告筆跡相同，而逕認即係被告所為。又告訴人當
    時是否僅與被告一人有情感上之糾葛？此部分亦無事證可為
    佐憑，且縱認確實如此，亦僅能謂被告固有可疑，然在別無
    其他事證佐憑之情形下，仍不得徒據此即認該公告係被告所
    張貼，否則不無流於擬制推測而未依證據認定事實之弊。此
    外，復無其他事證可認被告確有此等犯行，則此部分僅有告
    訴人一人出於臆測之指訴而無其他輔助證據可為佐據，揆諸
    前開之說明，此部分犯罪嫌疑尚屬未能證明，本院依法應為
    其無罪之諭知。
據上論斷，應依刑事訴訟法第二百九十九條第一項前段、第三百
零一條第一項，刑法第二條第一項前段、第三百零二條第一項、
第三百零五條，修正前刑法第五十六條、第四十一條第一項前段
、第二項、第五十一條第五款，罰金罰鍰提高標準條例第一條前
段、修正前罰金罰鍰提高標準條例第二條，判決如主文。
本案經檢察官曾文鐘到庭執行職務。
中　　華　　民　　國　　96　　年　　2 　　月　　27　　日
                  刑事第十一庭  審判長法　官  侯  志  融
                                      法  官  張  宏  節
                                      法  官  楊  博  欽
以上正本證明與原本無異
如不服本判決應於送達後十日內向本院提出上訴狀
                                      書記官　李  慈  容
中　　華　　民　　國　　96　　年　　2 　　月　　27　　日
附錄本案論罪科刑法條全文：
附表一：
 ┌──┬──────┬───────────────┐
 │編號│時        間│簡訊內容                      │
 ├──┼──────┼───────────────┤
 │ 一 │95年3 月18日│妳跑不出如來佛的手掌心我要幹妳│
 │　　│清晨6時5分26│洞穴就是要幹                  │
 │　  │秒          │                              │
 ├──┼──────┼───────────────┤
 │ 二 │95年3月20日 │母狗你為什麼天天打炮騙男人的錢│
 │    │13時25分59秒│不要臉賤貨公車站生爛三重賺錢女│
 │    │            │人不知廉恥您跑不出如來佛的手掌│
 │    │            │心我吃你十八燉                │
 ├──┼──────┼───────────────┤
 │ 三 │95年4月2日14│妳要玩我就跟妳玩大兩天後請到網│
 │　  │時46分37秒  │站看妳要的東西黑黑的海很漂亮黑│
 │　  │            │黑的洞庭各地區都可以看到好好看│
 │    │            │機會已經給過妳了希望妳能諒解我│
 │    │            │的苦金城路大仁路國光路都可以看│
 │    │            │到不知悔改偷偷人              │
 ├──┼──────┼───────────────┤
 │ 四 │95年4月4日11│萬人騎眾人壓的女人不要臉下三爛│
 │    │時21分3秒   │賤貨有病毒的女人母狗每天爽爽爽│
 │    │            │不要逼我                      │
 └──┴──────┴───────────────┘
 附表二：
 ┌──┬──────┬───────────────┐
 │編號│時        間│簡訊內容                      │
 ├──┼──────┼───────────────┤
 │ 一 │95年3月19日 │你在打炮不接電話奶黑洞穴大接電│
 │    │21 時32分44 │話不要臉賤雞巴人渣下三爛      │
 │    │秒          │                              │
 ├──┼──────┼───────────────┤
 │ 二 │95年3月21日 │母狗你在打炮不開機賤貨下三爛你│
 │    │上午9時56分 │有病小心不知廉恥臭雞巴奶黑洞穴│
 │    │53 秒       │大肚子大大要生了              │
 └──┴──────┴───────────────┘
